ACORDAO-COMPLETO-2384915

ACÓRDÃO DE RELAÇÃO

ACÓRDÃO DE RELAÇÃO 12586/2019 ATA 42/2019 - SEGUNDA CÂMARA

Acórdão 12586/2019-TCU-Segunda Câmara
VISTO, relacionado e discutido estes autos de concessões em favor de beneficiários de ex-servidores do Superintendência de Administração do Ministério do Planejamento, Orçamento e Gestão Em Rondônia, cujos atos foram encaminhados a este Tribunal, por intermédio do sistema Sisac na forma da Instrução Normativa TCU 78/2018.
Considerando que no cruzamento dos sistemas Sisac e Siape, constatou-se que todos os beneficiários de pensão foram excluídos por falecimento, maioridade ou outro motivo;
Considerando o parecer do Ministério Público;
ACORDAM os Ministros do Tribunal de Contas da União, diante das razões expostas pelo Relator, e com fulcro no artigo 71, inciso III, da Constituição Federal de 1.988; c/c nos arts. 1º, inciso V, e 39, inciso II, ambos da Lei 8.443, de 16 de julho de 1992, c/c os  1º,  inciso VIII; 17, inciso III; 143, inciso II e 259, inciso II, do Regimento Interno/TCU, em:
a) Considerar prejudicada a apreciação de mérito dos atos a seguir discriminados, por perda de objeto, tendo em vista o falecimento dos beneficiários, maioridade ou outro motivo cujos efeitos financeiros tenham cessado antes de sua apreciação,   conforme dispõe o art. 7º da Resolução TCU nº 206/2007, alterada pela Resolução 237/2010; e
b) Informar aos interessados que o presente Acórdão pode ser acessado por meio do endereço eletrônico www.tcu.gov.br/acordaos.
1. Processo TC-Processo 012.040/2019-3 (PENSÃO CIVIL) 
	1.1. Interessados: Adelaide Campos Cruz (XXX.683.992-XX) ; Amanda Taisa Maia Pacifico (XXX.753.442-XX) ; Americo Oliveira Gomes (XXX.317.142-XX) ; Ana Paula Lavoratti (XXX.775.902-XX) ; Arminda Rebelo das Chagas (XXX.170.392-XX) ; Arminda Rebelo das Chagas (XXX.170.392-XX) ; Berenice Eliza Johnson Silva (XXX.488.322-XX) ; Cirilo Ferreira de Menezes Júnior (XXX.352.412-XX) ; Durvalina Pinheiro de Andrade (XXX.628.012-XX) ; Ester Conceição de Oliveira (XXX.170.352-XX) ; Fernando Muniz Filho (XXX.771.327-XX) ; Francisca Fausta de Oliveira (XXX.929.072-XX) ; Jazoni Campelo de Albuquerque (XXX.900.022-XX) ; Jefferson dos Santos Avellar (XXX.763.782-XX) ; Jose Ribamar Barros Costa (XXX.575.692-XX) ; Josue Boa Ventura (XXX.926.292-XX) ; João de Jesus Neves (XXX.396.889-XX) ; Paulo Sergio dos Santos Avelino (XXX.795.202-XX) ; Raimunda Marques da Silva (XXX.853.512-XX) ; Sebastião Rodrigues dos Santos (XXX.326.842-XX) ; Sheyla do Socorro Andrade Bezerra (XXX.375.222-XX) ; Tabiana Zacarias Muniz (XXX.819.402-XX) ; Tania Messias Santos da Silva (XXX.558.732-XX) 
	1.2. Órgão/Entidade: Superintendência de Administração do Ministério do Planejamento, Orçamento e Gestão Em Rondônia
	1.3. Relator: Ministro Raimundo Carreiro
	1.4. Representante do Ministério Público: Procurador Rodrigo Medeiros de Lima
	1.5. Unidade Técnica: Secretaria de Fiscalização de Pessoal (SEFIP) .
	1.6. Representação legal: não há.
	1.7. Determinações/Recomendações/Orientações: não há.

Segunda Câmara

Adelaide Campos Cruz (XXX.683.992-XX); Amanda Taisa Maia Pacifico (XXX.753.442-XX); Americo Oliveira Gomes (XXX.317.142-XX); Ana Paula Lavoratti (XXX.775.902-XX); Arminda Rebelo das Chagas (XXX.170.392-XX); Arminda Rebelo das Chagas (XXX.170.392-XX); Berenice Eliza Johnson Silva (XXX.488.322-XX); Cirilo Ferreira de Menezes Júnior (XXX.352.412-XX); Durvalina Pinheiro de Andrade (XXX.628.012-XX); Ester Conceição de Oliveira (XXX.170.352-XX); Fernando Muniz Filho (XXX.771.327-XX); Francisca Fausta de Oliveira (XXX.929.072-XX); Jazoni Campelo de Albuquerque (XXX.900.022-XX); Jefferson dos Santos Avellar (XXX.763.782-XX); Jose Ribamar Barros Costa (XXX.575.692-XX); Josue Boa Ventura (XXX.926.292-XX); João de Jesus Neves (XXX.396.889-XX); Paulo Sergio dos Santos Avelino (XXX.795.202-XX); Raimunda Marques da Silva (XXX.853.512-XX); Sebastião Rodrigues dos Santos (XXX.326.842-XX); Sheyla do Socorro Andrade Bezerra (XXX.375.222-XX); Tabiana Zacarias Muniz (XXX.819.402-XX); Tania Messias Santos da Silva (XXX.558.732-XX)

RAIMUNDO CARREIRO

não há.

Procurador Rodrigo Medeiros de Lima

PENSÃO CIVIL (PCIV)

Secretaria de Fiscalização de Pessoal (SEFIP).